最高法院刑事判決　　　　　　　　　 111年度台上字第2532號
上　訴　人　陳厚志


上列上訴人因加重詐欺案件，不服臺灣高等法院臺南分院中華民
國110 年11月30日第二審判決（110年度上訴字第587號，起訴案
號：臺灣臺南地方檢察署108年度偵字第4021、7942、10338號，
108年度少連偵字第64號），提起上訴，本院判決如下：
    主  文
上訴駁回。
    理  由
壹、加重詐欺部分
一、按刑事訴訟法第377 條規定，上訴於第三審法院，非以判決
    違背法令為理由，不得為之。是提起第三審上訴，應以原判
    決違背法令為理由，係屬法定要件。如果上訴理由書狀並未
    依據卷內訴訟資料，具體指摘原判決不適用何種法則或如何
    適用不當，或所指摘原判決違法情事，顯與法律規定得為第
    三審上訴理由之違法情形，不相適合時，均應認其上訴為違
    背法律上之程式，予以駁回。
二、本件原判決維持第一審關於依想像競合犯，從一重論處上訴
    人陳厚志如附表編號2 所示犯三人以上共同詐欺取財（下稱
    加重詐欺）未遂罪刑（尚犯參與犯罪組織罪）部分之判決，
    駁回其此部分在第二審之上訴。已詳敘調查、取捨證據之結
    果及得心證之理由。
三、原判決已說明如何綜合證人即共同正犯陳英彥、林姵岑、張
    智勝、張欽富、黎貫鋐（以上5 人均經判刑確定）及少年甲
    男（人別資料詳卷）等人一致證述上訴人確有應邀加入本案
    詐欺集團，負責接受指示，教導其他成員使用詐騙機房內筆
    記型電腦，以SKYPE 通訊軟體對大陸地區之被害人實施詐騙
    ，上訴人並負責假冒檢察官即「三線詐騙人員」，誆稱被害
    人因涉嫌刑事案件，須將金錢匯入指定帳戶內監管，而約定
    可獲得詐得金額9 ％之報酬等詞，與證人即共同正犯甲○○
    （業經判刑確定）、陳英彥、少年甲男、張欽富均證稱，本
    件詐騙集團內部使用SKYPE 對話紀錄中代號「志」之人確為
    上訴人等語，佐以扣案採得上訴人掌紋之LEVONO廠牌平板電
    腦，經內政部警政署刑事警察局數位鑑識結果，其中 SKYPE
    對話內容曾提及「目標厚志說8 萬草」等語，有卷附之指紋
    鑑定書、數位鑑識報告，及SKYPE對話紀錄、E聊天內容、教
    戰手則、生活公約、大陸被害人資料等證據，相互印證，斟
    酌取捨後，經綜合判斷而認定上訴人之上開犯行，並說明上
    訴人如何與其他詐欺集團成員之間，何以具有犯意聯絡及行
    為分擔，均為共同正犯之論據。另就上訴人否認犯罪之所辯
    ，如何不足採信，及卷內其他有利於上訴人之證據，如何不
    能採納等旨，亦於理由內予以說明、指駁甚詳。所為論斷，
    俱有卷存事證足憑，並無認定事實未憑證據之情形。又上開
    證據資料，足以互相擔保上開證人指證事實之憑信性，復有
    上開補強證據佐證，並非僅憑其等單一之證述，即為不利上
    訴人之認定，亦無上訴意旨所指證據調查職責未盡、違反無
    罪推定、適用補強、經驗、論理等證據法則不當或判決理由
    欠備、矛盾之違誤，自屬原審採證、認事之適法職權行使，
    不容任意指摘為違法。
四、上訴意旨置原判決之論敘於不顧，仍謂：同案被告林佩岑、
    張智勝、張欽富於偵查中，及甲○○、陳英彥於審理中之證
    述，均不能證明上訴人即為本件詐欺集團內部所使用通訊軟
    體SKYPE 對話紀錄中代號「志」之人，又扣案平板電腦上雖
    留有上訴人指紋，亦無法證明上訴人確有參與犯罪組織，原
    審未詳查有利上訴人之證據，又不採信伊之辯解，遽以推論
    上訴人有參與犯罪組織詐取財物，要屬違法等語。經核係持
    已為原判決指駁之陳詞再事爭辯，或對於事實審法院取捨證
    據與自由判斷證據證明力之職權適法行使，徒以自己之說詞
    ，任意指為違法，或就不影響判決之枝節事項，執為指摘，
    皆與法律規定得為第三審上訴理由之違法情形，不相適合。
    其此部分上訴違背法律上之程式，應予駁回。
貳、傷害部分
一、刑事訴訟法第376條第1項各款所規定之案件，經第二審判決
    者，除第二審法院係撤銷第一審法院所為無罪、免訴、不受
    理或管轄錯誤之判決，並諭知有罪之判決，被告或得為被告
    利益上訴之人得提起上訴外，其餘均不得上訴於第三審法院
    ，此為該條項所明定。
二、本件原判決撤銷第一審關於上訴人如附表編號4 部分之科刑
    判決，改判仍論處上訴人犯修正前刑法第277條第1項傷害罪
    刑，經核此部分屬刑事訴訟法第376 條第1項第1款之案件，
    依上開說明，不得上訴第三審法院，上訴人就此一併提起上
    訴，顯為法所不許，亦應予駁回。
據上論結，應依刑事訴訟法第395條前段，判決如主文。
中    華    民    國   111    年    5     月    11    日
                  刑事第九庭審判長法  官  蔡  彩  貞  
                                  法  官  周  盈  文  
                                  法  官  蔡  廣  昇  
                                  法  官  蔡  新  毅  
                                  法  官  梁  宏  哲  
本件正本證明與原本無異
                                  書記官
中    華    民    國   111    年    5     月    17    日